【裁判字號】    97,訴,390
【裁判日期】    970423
【裁判案由】    毒品危害防制條例
【裁判全文】
臺灣臺北地方法院刑事判決               97年度訴字第390號
公  訴  人  臺灣臺北地方法院檢察署檢察官
被      告  甲○○
上列被告因毒品危害防制條例案件，經檢察官提起公訴（97年度
毒偵字第264 號），因被告於準備程序就被訴事實為有罪之陳述
，經告以簡式審判之旨，並聽取檢察官、被告之意見後，經本院
合議庭裁定改行簡式審判程序，判決如下：
    主  文
甲○○施用第一級毒品，累犯，處有期徒刑捌月。扣案之第一級
毒品海洛因壹包（驗餘淨重零點零貳玖捌公克，含其包裝袋壹個
）沒收銷燬之。
    事  實
一、甲○○前曾因施用毒品案件，經本院92年度毒聲字第1471號
    裁定送觀察勒戒後，因認有繼續施用毒品之傾向，經本院92
    年度毒聲字第1677號裁定送強制戒治，於民國93年9 月6 日
    執行完畢釋放（嗣經臺灣臺北地方法院檢察署檢察官於93年
    11月29日以93年度戒毒偵字第152 號為不起訴處分確定），
    並接續執行其前所犯違反肅清煙毒條例罪所處有期徒刑之殘
    刑3 年18日，於96年7 月8 日縮刑期滿執行完畢。詎其仍不
    知戒除毒癮，於前開強制戒治執行完畢釋放後5 年內，復基
    於施用第一級毒品海洛因之犯意，於97年1 月7 日下午2 時
    許，在臺北市萬華區龍山寺之廁所內，以將海洛因滲水注射
    於左手臂之方式，施用第一級毒品海洛因1 次。嗣經警於同
    年1 月8 日下午2 時30分許，在臺北市萬華區○○○路與廣
    州街口查獲，並扣得其持有之第一級毒品海洛因1 包（含袋
    實稱毛重0.21公克，淨重0.03公克，經取樣0.0002公克鑑驗
    用馨，驗餘淨重0.0298公克），而查悉上情。
二、案經臺北市政府警察局萬華分局報告臺灣臺北地方法院檢察
    署檢察官偵查起訴，被告於準備程序就被訴事實為有罪之陳
    述，經本院合議庭裁定改行簡式審判程序審理。
    理  由
一、本件被告甲○○所犯之罪，其法定刑為7 年以下有期徒刑，
    且非死刑、無期徒刑或最輕本刑有期徒刑3 年以上之罪，亦
    非高等法院管轄第一審案件，且被告於準備程序進行中，就
    被訴事實為有罪之陳述，經告知簡式審判程序之旨，並聽取
    檢察官、被告之意見後，經本院合議庭裁定進行簡式審判程
    序，是本件之證據調查，依刑事訴訟法第273 條之2 規定，
    不受同法第159 條第1 項、第161 條之2 、第161 條之3 、
    第163 條之1 及第164 條至第170 條規定之限制，合先敘明
    。
二、上揭犯罪事實，業據被告於警詢、偵訊及本院審理時均坦承
    不諱，並有扣案第一級毒品海洛因1 包（含袋實稱毛重0.21
    公克，淨重0.03公克，經取樣0.0002公克鑑驗用馨，驗餘淨
    重0.0298公克）、被告自願受搜索同意書、搜索扣押筆錄、
    扣押物品目錄表、交通部民用航空局航空醫務中心毒品鑑定
    書等在卷可稽（見臺灣臺北地方法院檢察署96年度毒偵字第
    264 號卷第12至17頁、第44頁），且其於97年1 月7 日為警
    於上址查獲時所採集之尿液，經送請台灣尖端先進生技醫藥
    股份有限公司以「酵素免疫分析法」及「氣相層析質譜儀」
    檢驗結果，呈嗎啡類陽性反應（濃度：16010ng/ml），此有
    該公司97年1 月23日出具之濫用藥物檢驗報告，及臺北市政
    府警察局偵辦毒品案件尿液檢體委驗單在卷可憑（見上開偵
    查卷第45至46頁）。而以該公司所採前揭氣相層析質譜儀分
    析法所作藥物及其代謝產物之定性及定量分析，幾乎不會有
    偽陽性反應產生，為毒品檢驗學之常規，亦為本院辦理相關
    違反毒品危害防制條例案件所知悉，上開檢驗結果當足以認
    定為真實，足認被告前開任意性自白與事實相符，應堪採信
    ；本件被告犯行事證明確，洵堪認定。又被告前曾於92年間
    ，因上開施用毒品案，經本院裁定送觀察勒戒及強制戒治，
    於93年9 月6 日執行完畢釋放，並經臺灣臺北地方法院檢察
    署檢察官以93年度戒毒偵字第152 號為不起訴處分確定，此
    有臺灣高等法院被告前案紀錄表在卷可稽（見本院卷第3 至
    10頁），其於5 年內再犯本件施用毒品之犯行，自應依毒品
    危害防制條例第23條第2 項之規定，依同條例第10條之規定
    論罪科刑。
三、按海洛因係屬毒品危害防制條例第2 條第2 項第1 款規定之
    第一級毒品。是核被告本件所為，係犯毒品危害防制條例第
    10條第1 項之施用第一級毒品罪；其於施用前後持有第一級
    毒品海洛因之低度行為，為其施用之高度行為所吸收，不另
    論罪。又被告有如前揭事實欄所示之前科，此有臺灣高等法
    院被告前案紀錄表在卷可稽，其於受前揭有期徒刑執行完畢
    後，5 年以內故意再犯本件有期徒刑以上之罪，應依刑法第
    47條第1 項規定，論以累犯，加重其刑。爰審酌被告前已因
    施用毒品觸法，仍未能戒絕，復施用足以導致本身精神障礙
    、性格異常，甚至造成生命危險之毒品，戕害一己之身體健
    康，惟其所犯實以自戕身心健康為主，對於他人生命、身體
    、財產等法益，尚無明顯重大之實害，且犯後坦承犯行，及
    其素行、智識、經驗等一切情狀，量處如主文所示之刑。扣
    案之白色粉末1 包（含袋實稱毛重0.21公克，淨重0.03公克
    ，經取樣0.0002公克鑑驗用馨，驗餘淨重0.0298公克，見上
    開偵查卷第44頁），係屬查獲之第1 級毒品，不問屬於被告
    與否，均應依毒品危害防制條例第18條第1 項前段規定，宣
    告沒收銷燬之，而扣案含上開海洛因毒品之包裝袋1 個，因
    與該海洛因毒品無法分離，爰併予宣告沒收銷燬。至於上開
    取樣供鑑驗之海洛因毒品0.0002公克，既已因鑑驗用馨而不
    存在，自無庸諭知沒收銷燬，併此敘明。
四、據上論斷，應依刑事訴訟法第273 條之1 第1 項、第299 條
    第1 項前段，毒品危害防制條例第10條第1 項、第18條第1
    項前段，刑法第11條前段、第47條第1 項，判決如主文。
本案經檢察官汪南均到庭執行職務。
中    華    民    國    97    年    4     月    23    日
                  刑事第十一庭  法  官  陳勇松
上正本證明與原本無異。
如不服本判決，應於判決送達後10日內，向本院提出上訴狀。
                                書記官  馬正道
中    華    民    國    97    年    4     月    23    日
附錄本案論罪科刑法條全文：
毒品危害防制條例第10條
施用第一級毒品者，處 6 月以上 5 年以下有期徒刑。
施用第二級毒品者，處 3 年以下有期徒刑。


司法院資訊處製作；財團法人民間司法改革基金會備份。
